臺灣臺北地方法院民事簡易判決
111年度北簡字第2427號
原      告  馮志維  
被      告  陳政彥  

上列當事人間損害賠償事件，原告提起附帶民事訴訟，經本院刑
事庭以110年度審簡字第1413號裁定移送，於民國111年3月15日
言詞辯論終結，本院判決如下：
    主    文
被告應給付原告新臺幣102,615元，及自民國110年5月6日起至清
償日止，按年息百分之5計算之利息。
原告其餘之訴駁回。
訴訟費用由被告負擔。
本判決第1項得假執行；被告如以新臺幣102,615元為原告預供擔
保，得免為假執行。
    事實及理由
一、原告於民國110年4月27日提起附帶民事訴訟時請求被告給付
    新臺幣（下同）402,165元，並自起訴狀繕本送達翌日起至
    清償日止，按年息5%計算之利息（附民卷第5頁)；嗣於111
    年3月15日當庭追加聲明為：被告應給付原告1,512,000元，
    並自起訴狀繕本送達翌日起至清償日止，按年息5%計算之利
    息（本院卷第71頁)，其擴張應受判決聲明請求之基礎事實
    同一，與民事訴訟法第255條第1項但書第2、3款規定相符，
    應准。另被告陳政彥經合法通知，未於言詞辯論期日到場，
    無民事訴訟法第386條所列各款情事，依原告聲請一造辯論
    判決。
二、原告主張、聲明：雙方於民國109年8月15日約定於施工地點，原告準時到場後，被告先藉口原告遲到而藉故刁難，再以此細故在台北市○○區○○○○○○○○○0號出口前，大力踹倒原告機車，導致原告右腳受傷，因原告有身心障礙，肢體有所不便，猝然因機車重壓而難以動彈。原告於掙扎起身過程中不慎撞到後方腳踏車，此時被告又迎上前揪住原告衣領，強迫原告將腳踏車扶好，惟因原告因腳部被機車壓傷，力不從心，加上內心畏怖，不知接下來被告會以如何之惡害施加於原告，被告所犯者實典型的基於歧視身心障礙人士所為職場罷凌，對原告施加暴力。上開情事對原告身心造成重大損害，並受有右手紅腫2*2公分、右腳內側腳踝紅腫瘀傷5*8公分之等傷害（下稱系爭傷害）。原告除須進行身體上的醫療、復健外，也必須因被告施暴造成的憂鬱傾向，至精神科定期就診。原告遭被告施暴後，因不明原因遭公司解雇，且因足部受傷、不良於行，後續找工作屢受影響，甚遭拒絕，原告雖有一技之長，卻無正式工作。原告請求之損害賠償如下：(一)醫療費用：事發當日原告前往臺北市立聯合醫院仁愛分院進行診察與治療，共支出醫療費用600元。因疼痛經久未癒，仍時常有劇痛感，甚至影響正常生活，便分別於110年3月13日前往淡水馬偕醫院求診，支出費用200元。惟仍無進展，復於同年3月30日前往中國醫藥大學附設醫院求診，進行精密檢測，支出335元。嗣原告接受淡水馬偕醫院的建議，於4月7日前往馬偕醫院復健，支出330元。原告遭被告施暴後於同年1月12日前往心悅身心科診所求診，支出醫療費用210元，復於3月間再次前往身心科診所，支出醫療費用290元。再於隔週前往馬偕醫院精神科，支出費用200元，4月17日再往馬偕醫院精神科回診，支出530元，共計醫療費用2,165元；(二)精神慰撫金：依民法第195條第1項、及參照最高法院92年度台上字第2653號判決意旨，原告大學畢業，有網路管理及弱電工程師之專長，因受被告施暴後，對身體、心理造成的傷害，嚴重影響原告求職活動。又被告傷害行為之動機與原因，是基於歧視原告身心障礙而引發的職場罷凌，加之原告本身有身體障礙，心理創傷影響甚鉅，因而於傷後反覆進出醫院診所接受治療，迄今無法正常生活，對於生活產生之影響非輕，足認原告之身體及精神上受有相當痛苦，自得請求非財產上之損害賠償。審酌雙方身分、資力與加害程度、被害人身心所受痛苦程度、對生活產生之重大影響、加害人傷害行為之動機與原因及加害人可歸責性之程度，原告依民法第184條第1項前段、第195條第1項規定，請求被告賠償40萬元之精神慰撫金；(三)工作損失：原告最後一份工作月薪42,000元，請求三年之工作損失1,109,835元。共計1,512,000元（計算式：2,165+400,000+1,109,835=1,512,000，本院卷第71頁）。並聲明：如上追加後之聲明。
三、本院判斷的簡要說明：
(一)不爭執事項(被告侵權行為責任成立認定)：原告主張被告於
    上述時、地有傷害行為，致原告受有系爭傷害，有本院以11
    0年審簡字第1413號刑事判決(下稱本院刑事判決)，判處被
    告犯傷害罪，處罰金10,000元，如易服勞役，以1,000元折
    算1日，有本院刑事判決在卷。
(二)原告各項請求審酌如下：
　1.醫藥費2,165元，已經原告提出收據，形式審查相符，可以
    認定。
　2.工作損失1,109,835元，因原告並沒有提出任何客觀的診斷
    證明書及其他客觀證據可以認定原告此部分主張的損失與被
    告對原告所造成的右手紅腫2*2公分、右腳內側腳踝紅腫瘀
    傷5*8公分之系爭傷害，有任何的直接關係。又原告雖提出
    相關能力證明（本院卷第33-35頁）、工作能力證明（本院
    卷第37頁）、非自願離職證明（本院卷第39頁）、身心障礙
    證明(本院卷第41頁)、奇達電腦證明（本院卷第43頁）等，
    至多僅能證明原告有相當的工作能力，並無法認定原告無法
    工作與上述系爭傷害有何直接的關係，而應命被告賠償。
　3.慰撫金40萬元，依最高法院47年台上字第1221號、51年台上
    字第223號民事判決意見所述，經審酌精神慰撫金時法院所
    應考量的雙方學經歷等社經地位(為保護當事人隱私，詳卷)
    、原告所受系爭傷害、本院刑事判決及原告有身心障礙證明
    等事項，認原告請求以10萬元為宜。
四、綜上，原告依民法第184條第1項、195條第1項請求被告給付
    原告102,615元，及自起訴狀繕本送達之翌日（即110年5月6
    日，附民卷第37頁頁）起至清償日止，按年息5%計算之利息
    ，有理由，應准並判決如主文第1項。原告超出該准許部分
    的請求，無理由，應駁回。
五、本件事證已明，原告其餘主張陳述及所提證據，經審酌後不
    影響上述認定及說明，故不詳論。
六、原告勝訴部分，係適用簡易程序所為被告敗訴之判決，依民
    事訴訟法第389條第1項第3款規定，應依職權宣告假執行。
    並依同法第392條第2項規定，宣告被告預供擔保，得免為假
    執行。
七、訴訟費用，原附帶民事起訴部分，並無訴訟費用支出，原告
    追加聲明部分，依民事訴訟法第78條，應由原告負擔。
中　　華　　民　　國　　111 　年　　4 　　月　　29　　日
            臺灣臺北地方法院臺北簡易庭
                                    法  官  詹駿鴻
以上正本證明與原本無異。
如不服本判決，應於判決送達後20日內向本庭（臺北市○○○路0段
000巷0號）提出上訴狀。（須按他造當事人之人數附繕本）如委
任律師提起上訴者，應一併繳納上訴審裁判費。
中　　華　　民　　國　　111 　年　　4 　　月　　29　　日
                                    書記官 徐宏華